# 安全生产费计提（混业经营）

提问人：wx_61404e31c8c2 时间：2021-09-14 15:28:00
陈版主，你好，我想咨询一个安全生产费的问题，一家企业既生产冶金产品又生产危险品，这种情况下应该按照较高的标准（冶金行业）计提，还是依据混业经营分别计提，混业经营方式计提金额较大

回答人：chenyiwei
根据《企业安全生产费用提取和使用管理办法》（财企[2012]16号）第十六条：“混业经营企业，如能按业务类别分别核算的，则以各业务营业收入为计提依据，按上述标准分别提取安全费用；如不能分别核算的，则以全部业务收入为计提依据，按主营业务计提标准提取安全费用。”